臺灣基隆地方法院刑事判決　　　　　　　100年度訴字第928號
公　訴　人　臺灣基隆地方法院檢察署檢察官
被　　　告　林峰瑩
上列被告因違反毒品危害防制條例案件，經檢察官提起公訴（10
0 年度撤緩毒偵字第74、75號），並經本院合議庭裁定改行簡式
審判程序，判決如下：
    主  文
林峰瑩施用第二級毒品，累犯，處有期徒刑肆月。又施用第一級
毒品，累犯，處有期徒刑玖月。應執行有期徒刑拾壹月。
    犯罪事實及理由
一、犯罪事實：
    引用檢察官起訴書犯罪事實欄之記載（如附件）。
二、證據名稱：
    引用檢察官起訴書證據並所犯法條欄標題一證據清單之記載
    （如附件），另補充「被告林峰瑩於本院準備程序及審理時
    所為自白」及「臺灣高等法院被告前案紀錄表」。
三、量刑理由：
    審酌被告林峰瑩施用毒品本屬自戕行為，未對他人法益造成
    明顯而立即之危害，犯後坦承犯行，節省司法資源，態度良
    好，惟其前有因施用毒品受觀察勒戒、強制戒治處分及刑罰
    執行之紀錄，本案行為前所犯施用第一、二級毒品案件，已
    分別經本院判處有期徒刑8 月、4 月確定，於前案假釋期間
    又犯本案，可見意志力薄弱，未能徹底戒絕毒品，故仍有必
    要科以相當程度之刑罰，兼衡被告犯罪之動機、手段，另有
    違反槍砲彈藥刀械管制條例、偽造印文等前科之素行，專科
    肄業學歷之智識程度，無固定職業、已婚之生活狀況等一切
    情狀，分別量處如主文所示之刑，並定其應執行之刑。
四、應適用之法條：
  (一)刑事訴訟法第273 條之1 第1 項、第299 條第1 項前段、第
    310 條之2 、第454 條。
  (二)毒品危害防制條例第10條第2 項、第1 項。
  (三)刑法第11條前段、第55條、第47條第1 項、第51條第5 款。
五、本判決書係依刑事訴訟法第310 條之2 準用同法第454 條第
    1 、2 項製作，僅記載當事人欄、主文、犯罪事實、證據名
    稱、應適用之法條，犯罪事實及證據部分並得引用檢察官起
    訴書之記載。
本案經檢察官黃佳權到庭執行職務。
中    華    民    國   100    年    12    月    30    日
                  刑事第二庭  法  官  羅貞元
以上正本證明與原本無異。
如不服本判決應於收受送達後10日內向本院提出上訴書狀，並應
敘述具體理由；其未敘述上訴理由者，應於上訴期間屆滿後20日
內向本院補提理由書(均須按他造當事人之人數附繕本)「切勿逕
送上級法院」。
中    華    民    國   100    年    12    月    30    日
                              書記官  陳永祥
附錄論罪法條：
毒品危害防制條例第10條
施用第一級毒品者，處 6 月以上 5 年以下有期徒刑。
施用第二級毒品者，處 3 年以下有期徒刑。
附件：
臺灣基隆地方法院檢察署檢察官起訴書
                                 100年度撤緩毒偵字第74號
                                 100年度撤緩毒偵字第75號
    被      告  林峰瑩  男  47歲（民國○○年○月○○日生）
                        住新北市○○區○○路187號
                        （另案於法務部矯正署基隆看守所羈
                        押中）
                        國民身分證統一編號：Ｚ000000000號
上列被告因違反毒品危害防制條例案件，業經偵查終結，認應提
起公訴，茲敘述犯罪事實、證據並所犯法條如下：
        犯罪事實
一、林峰瑩前因2次施用毒品案件，經觀察、勒戒後，均認無繼
    續施用毒品之傾向，於民國88年10月13日及88年11月24日釋
    放出所，並由本署檢察官以88年度毒偵字第553號及88年度
    毒偵字第909號為不起訴處分確定。復因施用毒品案件，經
    裁定令入戒治處所施以強制戒治，於90年10月19日強制戒治
    期滿出所，刑案部分則經臺灣基隆地方法院以89年度基簡字
    第390號判決判處有期徒刑5月確定（下稱甲罪）。復因槍砲
    案件，經同法院以89年度訴字第707號判決判處有期徒刑1年
    4月確定（下稱乙罪）。另因施用毒品案件，經臺灣高等法
    院以90年度上易字第3308號判決判處有期徒刑8月確定；因
    偽造文書案件，經臺灣基隆地方法院以90年度基簡字第481
    號判決判處有期徒刑3月確定，上開兩罪經合併定應執行有
    期徒刑10月（下稱丙罪）。甲乙丙數罪接續執行，於92年10
    月16日假釋出監。嗣其於假釋期間，又因施用第一級毒品海
    洛因及第二級毒品安非他命案件，再經臺灣高等法院以93年
    度上訴字第2015號判決各判處有期徒刑8月及5月，定應執行
    有期徒刑11月，經減刑為有期徒刑6月，接續上開撤銷假釋
    後之殘刑，於96年7月16日執行完畢。復又因施用毒品案件
    ，經臺灣高等法院以97年度上訴字第5173號判決判處應執行
    有期徒刑8月，於97年12月12日確定；又因施用毒品案件，
    經臺灣基隆地方法院以98年度訴字第312號、374號判決應執
    行有期徒刑1年6月，上開3案接續執行，於99年11月12日假
    釋付保護管束。
二、詎林峰瑩復基於施用第一級毒品海洛因、第二級毒品甲基安
    非他命之犯意，於下列時、地施用毒品，並遭查獲：
  (一)於100年4月10日上午11時許，在新北市○○區○○路187號
    住所廁所內，將甲基安非他命置於鋁箔紙上，以加熱使成煙
    霧再用鼻吸用方式，施用甲基安非他命1次。嗣因其係本署
    假釋付保護管束人，於100年4月13日下午2時45分許，在本
    署觀護人室採驗尿液，結果呈甲基安非他命、安非他命陽性
    反應，而查悉上情。
  (二)於100年4月28日上午11時許，在新北市○○區○○路187號
    住所廁所內，將海洛因與甲基安非他命置於鋁箔紙上，以加
    熱使成煙霧再用鼻吸用方式，同時施用海洛因及甲基安非他
    命1次；嗣因其係列管毒品人口，經警通知後，於同年月29
    日晚上8時55分，在新北市政府警察局瑞芳分局採驗尿液，
    結果呈嗎啡、甲基安非他命陽性反應，而查悉上情。案經新
    北市政府警察局瑞芳分局報告偵辦。
三、案經本署觀護人室簽分暨新北市政府警察局瑞芳分局報告偵
    辦。
        證  據  並  所  犯  法  條
一、證據名稱及待證事實：
┌──┬──────────┬────────────┐
│編號│證據名稱            │待證事實                │
├──┼──────────┼────────────┤
│一  │被告林峰瑩於偵詢中之│全部犯罪事實。          │
│    │自白。              │                        │
├──┼──────────┼────────────┤
│二  │1.本署受保護管束人尿│被告於100年4月13日下午2 │
│    │  液檢體監管紀錄表（│時30分許經本署觀護人室依│
│    │  尿液檢體編號：1000│法採尿送驗，結果呈甲基安│
│    │  00964）           │非他命、安非他命陽性反應│
│    │2.臺灣尖端先進生技醫│，足證其上開於100年4月10│
│    │  藥股份有限公司100 │日施用甲基安非他命之事實│
│    │  年4月27日出具之濫 │。                      │
│    │  用藥物檢驗報告1份 │                        │
│    │  。                │                        │
├──┼──────────┼────────────┤
│三  │1.新北市政府警察局瑞│被告於100年4月29日晚上8 │
│    │  芳分局偵辦毒品危害│時55分經警依法採尿送驗，│
│    │  防制條例案件犯嫌尿│結果呈嗎啡、甲基安非他命│
│    │  液檢驗編號照表（編│、安非他命陽性反應，足證│
│    │  號：DＺ00000000000 │其上開於100年4月28日同時│
│    │  ）1紙。           │施用海洛因、甲基安非他命│
│    │2.臺灣檢驗科技股份有│之事實。                │
│    │  限公司100年5月13日│                        │
│    │  出具之濫用藥物檢驗│                        │
│    │  報告1份。         │                        │
├──┼──────────┼────────────┤
│四  │1.刑案資料查註紀錄紀│被告於前述觀察、勒戒執行│
│    │  1份。             │完畢釋放後5年內，再犯施 │
│    │2.全國施用毒品案件紀│用毒品罪之事實。        │
│    │  錄表1份。         │                        │
│    │3.矯正簡表1份。     │                        │
└──┴──────────┴────────────┘
二、核被告所為，係違反毒品危害防制條例第10條第1項之施用
    第一級毒品及同條第2項之施用第二級毒品罪嫌。又被告同
    時施用海洛因、甲基安非他命部分，係以一行為而觸犯上開
    二罪名，為想像競合犯，請依刑法第55條從重論以施用第一
    級毒品罪。其先後所犯1次施用第一級毒品海洛因及1次施用
    第二級毒品甲基安非他命之犯行間，犯意個別，行為互異，
    請分論併罰。再被告有如犯罪事實欄所載之論罪科刑執行情
    形，有刑案資料查註紀錄表在卷可稽，其於有期徒刑執行完
    畢後，5年以內故意再犯本件有期徒刑以上之罪，為累犯，
    請依刑法第47條第1項之規定加重其刑。
三、依毒品危害防制條例第23條第2項、刑事訴訟法第251條第1
    項提起公訴。
    此致
臺灣基隆地方法院
中    華    民    國   100    年    11    月    30    日
                              檢察官  唐  道  發
本件正本證明與原本無異
中    華    民    國   100    年    12    月    8     日
                              書記官  闕  仲  偉
附錄所犯法條：
毒品危害防制條例第10條第1項、第2項
    施用第一級毒品者，處 6 月以上 5 年以下有期徒刑。
    施用第二級毒品者，處 3 年以下有期徒刑。